【裁判字號】    98,上易,2016
【裁判日期】    980831
【裁判案由】    竊盜
【裁判全文】
臺灣高等法院刑事判決                98年度上易字第2016號
上  訴  人
即  被  告  甲○○
上列上訴人因竊盜案件，不服臺灣士林地方法院98年度審易字第
1041號，中華民國98年6月26日第一審判決（起訴案號：臺灣士
林地方法院檢察署98年度偵字第6195號），提起上訴，本院判決
如下：
    主  文
上訴駁回。
    理  由
一、按，不服地方法院之第一審判決而上訴者，應向管轄第二審
    之高等法院為之。上訴書狀應敘述具體理由。上訴書狀未敘
    述上訴理由者，應於上訴期間屆滿後20日內補提理由書於原
    審法院。逾期未補提者，原審法院應定期間先命補正。第二
    審法院認為上訴書狀未敘述理由或上訴有第362條前段情形
    者，應以判決駁回之。但其情形可以補正而未經原審法院命
    其補正者，審判長應定期間先命補正。刑事訴訟法第361條
    、第367條，分別定有明文。次按依刑事訴訟法第350條、第
    361條、第362條、第367條規定，不服地方法院之第一審判
    決而上訴者，須提出上訴書狀，並應敘述具體理由，為上訴
    必備之程式；其所提出之書狀未敘述上訴理由，或僅曾以言
    詞陳述上訴理由者，均應於上訴期間屆滿後二十日內補提理
    由書於第一審法院。第一審法院經形式審查，認逾期未補提
    上訴理由者，應定期間先命補正；逾期未補正者，為上訴不
    合法律上之程式，應以裁定駁回。倘已提出上訴理由，但所
    提非屬具體理由者，則由第二審法院以上訴不合法律上之程
    式，判決駁回。而所謂具體理由，必係依據卷內既有訴訟資
    料或提出新事證，指摘或表明第一審判決有何採證認事、用
    法或量刑等足以影響判決本旨之不當或違法，而構成應予撤
    銷之具體事由，始克當之（例如：依憑證據法則具體指出所
    採證據何以不具證據能力，或依憑卷證資料，明確指出所為
    證據證明力之判斷如何違背經驗、論理法則）；倘僅泛言原
    判決認定事實錯誤、違背法令、量刑失之過重或輕縱，而未
    依上揭意旨指出具體事由，或形式上雖已指出具體事由，然
    該事由縱使屬實，亦不足以認為原判決有何不當或違法者（
    例如：對不具有調查必要性之證據，法院未依聲請調查亦未
    說明理由，或援用證據不當，但除去該證據仍應為同一事實
    之認定），皆難謂係具體理由，俾與第二審上訴制度旨在請
    求第二審法院撤銷、變更第一審不當或違法之判決，以實現
    個案救濟之立法目的相契合，並節制濫行上訴（最高法院97
    年度台上字第892號判決意旨參照）。
二、經查，原判決判處「甲○○犯踰越安全設備竊盜罪，累犯，
    處有期徒刑柒月。」。其事實認定：「甲○○前因妨害自由
    、傷害案件，經本院以九十五年度訴字第三九七號判決各處
    有期徒刑四月、十月，應執行有期徒刑一年，經臺灣高等法
    院以九十五年度上訴字第四七六一號判決上訴駁回確定，嗣
    經減刑及定應執行有期徒刑五月確定，於九十七年十月十三
    日易科罰金執行完畢。詎猶不知悛悔，復意圖為自己不法之
    所有，於九十八年三月三十一日凌晨四時許，以爬窗戶之方
    式，侵入臺北縣淡水鎮○○路六之八號無人居住之鍋神火鍋
    店內（侵入他人建築物未據告訴），竊取店內由乙○○保管
    置於收銀機內之現金新臺幣一萬七千零三十五元得手。嗣經
    調閱店內監視器後始查悉上情。」。理由則以：「一前揭犯
    罪事實，業據被告甲○○於偵查中及本院審理時供認不諱，
    核與告訴人乙○○於警詢時指訴及偵查中證述情節相符，復
    有監視器錄影翻拍照片影本八張在卷可稽，足徵被告自白與
    事實相符。本件事證明確，被告犯行堪以認定。二按刑法第
    三百二十一條第一項第二款所謂「安全設備」，係指依社會
    通常觀念足認為防盜之設備而言。窗戶本係因防盜而設，自
    屬安全設備之一種，被告竊盜之手段既已越進窗門，安使他
    人窗門安全之設備失其防閑之效用，自應構成踰越安全設備
    竊盜罪（最高法院五十五年臺上字第五四七號、四十一年臺
    非字第三八號判例參照）。核被告所為，係犯刑法第三百二
    十一條第一項第二款之踰越安全設備竊盜罪。又被告有事實
    欄所述犯罪科刑執行情形，有臺灣高等法院被告前案紀錄表
    在卷可憑，其於有期徒刑易科罰金執行完畢後，五年內再故
    意犯本件有期徒刑以上之罪，為累犯，應依刑法第四十七條
    第一項之規定加重其刑。爰審酌被告犯罪手段及竊得財物之
    價值，與犯罪後供認犯行之態度，並考量其已與告訴人達成
    民事和解及賠償告訴人所受損害等一切情狀，量處如主文所
    示之刑。」。
三、被告於98年7月9日具狀提起上訴，理由略以：「本人甲○○
    因犯踰越安全設備竊盜罪，被處有期徒刑柒月。因甲○○的
    父親目前失業很久無法工作，以及還有一個一歲多的小孩，
    需要撫養，不久後的九月中將有一個小孩要出生，家中的經
    濟負擔皆在甲○○的身上，希望法官能同情本人將刑期判輕
    ，以利易科罰金執行，如有再犯，本人願意加重刑期。本人
    甲○○經過這個事件以後，非常感到後悔，已經知錯了，希
    望法官能看在家庭經濟因素上，以易科罰金執行，一方面可
    顧及到家庭的生活，幫忙負擔家中的經濟來源」云云。惟觀
    諸其理由內容已坦承犯行，僅請求輕判，及准予易科罰金。
    而原審就被告所犯刑法第321條第1項第2款之踰越安全設備
    竊盜罪，又係累犯，判處有期徒刑柒月，依法律規定已係最
    低之刑期，且依其所處刑度，不得准予易科罰金。被告提起
    上訴並未敘述具體理由，指出一審判決有何違法、不當情形
    。揆諸上揭規定，上訴人之上訴自屬不合法律上程式；爰不
    經言詞辯論，逕予駁回其上訴。
據上論斷，應依刑事訴訟法第367條前段、第372條，判決如主文
。
中    華    民    國    98    年    8     月    31    日
                  刑事第三庭    審判長法  官  陳博志
                                      法  官  許文章
                                      法  官  蔡聰明
以上正本證明與原本無異。
不得上訴。
                                      書記官  陳嘉文
中    華    民    國    98    年    9     月    1     日


司法院資訊處製作；財團法人民間司法改革基金會備份。
